---
title: "Atividade Prática 6"
author: "Elton Dantas de Oliveira Mesquita"
output:
  html_document:
    theme: readable
    highlight: breezedark
    toc: true
    toc_depth: 5
    toc_float:
      collapsed: false
      smooth_scroll: false
---

```{r setup, include=FALSE}
knitr::opts_chunk$set(echo = TRUE,message = FALSE,warning = FALSE)
```

## Síntese de casos, óbitos, incidência e mortalidade por Covid-19 no Brasil

### Pacotes
```{r}
#install.packages("tidyverse")
library(tidyverse)
library(data.table)
```

### 1. Importando os dados (coletados em 24/07/2021)
```{r}
dados2020_1 = fread("HIST_PAINEL_COVIDBR_2020_Parte1_24jul2021.csv",
                    header=T,sep=";",encoding = "UTF-8")
dados2020_2 = fread("HIST_PAINEL_COVIDBR_2020_Parte2_24jul2021.csv",
                    header=T,sep=";",encoding = "UTF-8")
dados2021_1 = fread("HIST_PAINEL_COVIDBR_2021_Parte1_24jul2021.csv",
                    header=T,sep=";",encoding = "UTF-8")
dados2021_2 = fread("HIST_PAINEL_COVIDBR_2021_Parte2_24jul2021.csv",
                    header=T,sep=";",encoding = "UTF-8")
```
Os dados estão em partes e precisamos juntá-los. Antes disso, vamos padronizar as datas para que a junção seja possível.

### 2. Padronizando as datas
```{r}
dados2020_1 = dados2020_1 %>% mutate(data = as.Date(data,"%d/%m/%y"))
dados2020_2 = dados2020_2 %>% mutate(data = as.Date(data))
dados2021_1 = dados2021_1 %>% mutate(data = as.Date(data))
dados2021_2 = dados2021_2 %>% mutate(data = as.Date(data))
```

### 3. Juntando os dados em um único conjunto
```{r}
covidBR = bind_rows(dados2020_1,dados2020_2,dados2021_1,dados2021_2)
```

Resumo dos dados
```{r}
summary(covidBR)
```
Há valores fantantes em populacaoTCU2019 e isso pode atrapalhar o cálculo de incidência e mortalidade no agrupamento que vamos realizar.

### 4. Preenchendo os dados faltantes
```{r}
covidBR = covidBR %>% fill(populacaoTCU2019)
```

### 5. Montando a tabela 'Síntese de casos, óbitos, incidência e mortalidade'

Tabela com municípios
```{r}
tabela = covidBR %>% group_by(regiao,estado,municipio) %>%
  summarise(casos = sum(casosNovos),
            obitos = sum(obitosNovos),
            incidencia = sum(casosNovos/populacaoTCU2019)*100000,
            mortalidade = sum(obitosNovos/populacaoTCU2019)*100000,
            atualizacao = last(data))
tabela
```

Tabela resumida (sem municípios)
```{r}
tabela_resumida = covidBR %>% group_by(regiao,estado) %>%
  summarise(casos = sum(casosNovos),
            obitos = sum(obitosNovos),
            incidencia = sum(casosNovos/populacaoTCU2019)*100000,
            mortalidade = sum(obitosNovos/populacaoTCU2019)*100000,
            atualizacao = last(data))
tabela_resumida
```

### 6. Exportando as tabelas
```{r}
fwrite(tabela,"tabela.csv")
fwrite(tabela_resumida,"tabela_resumida.csv")
```



