---
title: "Atividade Prática 8"
author: "Elton Dantas de Oliveira Mesquita"
output:
  html_document:
    theme: readable
    highlight: breezedark
    toc: true
    toc_depth: 5
    toc_float:
      collapsed: false
      smooth_scroll: false
---

<style> body {text-align: justify} </style>

```{r setup, include=FALSE}
knitr::opts_chunk$set(echo = TRUE,message = FALSE,warning = FALSE)
```


### Lendo os dados
```{r}
library(tidyverse)
dados = read_csv("dados_completo.csv")
dados
```

### Breve resumo dos dados
```{r}
summary(dados)
```

<br>

### Questões

<br>

1\) Quais melhorias poderiam ser feitas no conjunto de dados, para que seja possível realizar uma análise de qualidade?

Assim que importamos e visualizamos os dados, percebemos alguns pontos que podem atrapalhar a realização de uma análise de dados de qualidade. Esses pontos são:

- As variáveis COD e PERIODO estão como numéricas. Embora seus valores sejam representados em números, essas duas variáveis são categóricas. Uma representa o código de identificação do curso e a outra o período de entrada. Para que possamos realizar um estudo descritivo, com os gráficos adequados, é necessário converter essas variáveis para o tipo 'character' (caractere).
- As variáveis REOPCAO, VESTIBULAR, VESTIBULAR/ENEM, GRADUADO, REINGRESSO e SISU possuem valores faltantes (NA) e isso torna inviável a manipulação e interpretação dessas variáveis seja para o cálculo de métricas ou para visualização de gráficos. É preciso tratar os valores faltantes dessas variáveis distintamente, levando em consideração o tipo de informação que cada uma fornece.

<br>

2\) Quais tipos de informações poderiam ser coletadas desse conjunto de dados?

A partir desse conjunto de dados, podemos ter informações como por exemplo:

- Cursos com maior número de entradas por transferência, reopção, aluno(a) graduado(a) e reingresso (no geral e por período);
- Cursos com maior/menor número de vagas ofertadas (no geral e por período);
- A evolução do número de vagas ofertadas por cada curso ao longo dos períodos observados.

<br>

3\) Quais ferramentas de análise de dados podemos utilizar?

Algumas ferramentas que podemos utilizar para a análise desse conjunto de dados são Excel, Python e R. No caso dessa última, podemos utilizar os pacotes do kit tidyverse para fazer (elegantemente) a importação dos dados (readr), a manipulação dos dados (dplyr) e a visualização dos dados (ggplot2).