---
title: "Atividade Prática 11"
author: "Elton Dantas de Oliveira Mesquita"
output:
  html_document:
    theme: readable
    highlight: breezedark
    toc: true
    toc_depth: 5
    toc_float:
      collapsed: false
      smooth_scroll: false
---

```{r setup, include=FALSE}
knitr::opts_chunk$set(echo = TRUE)
```

## Combinando tabelas com o pacote dplyr

Se você tem dados em múltiplas tabelas, talvez seja necessário combiná-los antes
de usar as demais funções do pacote dplyr. Combinar dois conjuntos de dados
através de uma coluna em comum é conhecido como joining ou merging. O pacote
dplyr oferece muitas opções para isso. Vejamos 


```{r}
library(dplyr)
```

Observação: se você tem conjuntos de dados em que todas as colunas são as mesmas,
mas com valores diferentes e você quer concatenar os dados, então a função join
não é necessária. Use as funções nativas do R rbind e cbind para, respectivamente,
concatenar os dados por linhas e adicionar novas colunas. Veja o exemplo da
atividade prática 10.
