---
title: "Atividade Prática 11"
author: "Elton Dantas de Oliveira Mesquita"
output:
  html_document:
    theme: readable
    highlight: breezedark
    toc: true
    toc_depth: 5
    toc_float:
      collapsed: false
      smooth_scroll: false
---

```{r setup, include=FALSE}
knitr::opts_chunk$set(echo = TRUE)
```

## Combinando tabelas com o pacote dplyr

Se temos dados em múltiplas tabelas, talvez seja necessário os combinar antes
de usar as demais funções do pacote dplyr. Combinar dois conjuntos de dados
através de uma coluna em comum é conhecido como joining ou merging. O pacote
dplyr oferece muitas opções para isso.

Primeiramente, criamos dois conjuntos de dados.

```{r}
library(dplyr)

(tabela1 = data.frame(ID = c(1:8),
                     sexo = c("m", "m", "f","f","f", "m", "f", "m"),
                     altura = c(171,173,164,164,166,169,162,172),
                     peso = c(75,85,70,65,68,72,54,80)))

(tabela2 = data.frame(ID = c(1, 2, 4, 5, 7, 8, 9, 10),
                     sexo = c("m", "m", "f","f","f", "m", "m", "f"),
                     visitas = c(1,2,4,12,2,2,1,1),
                     checkup = c(1,1,1,1,1,1,0,0),
                     retorno = c(0,0,1,2,0,0,0,0),
                     doenca = c(0,0,2,7,1,1,0,0),
                     cirurgia = c(0,0,0,2,0,0,0,0),
                     PS = c( 0,1,0,0,0,0,1,1)))
```

Agora, vejamos a seguir os tipos de operações que podemos realizar com as tabelas.


### Left Join

Une à tabela 1 apenas as linhas coincidentes da tabela 2.

```{r}
left_join(tabela1,tabela2, by = "ID")
```

### Right Join

Une à tabela 2 apenas as linhas coincidentes da tabela 1.

```{r}
right_join(tabela1,tabela2, by = "ID")
```


### Inner Join

Une as tabelas, mantendo apenas as linhas contidas em ambas.

```{r}
inner_join(tabela1,tabela2, by = "ID")
```


### Full (Outer) Join

Une as tabelas, mantendo todos os valores de todas as linhas.

```{r}
full_join(tabela1,tabela2, by = "ID")
```

### Observação

Se temos conjuntos de dados em que todas as colunas são as mesmas,
mas com valores diferentes e queremos combinar os dados, então a função join
não é necessária. Podemos usar, então, as funções nativas do R rbind e cbind
para, respectivamente, combinar os dados por linhas e adicionar novas colunas.
Esse procedimento foi realizado na atividade prática 10. Aqui vamos reproduzi-lo
usando o pacote dplyr.

Importando as tabelas

```{r}
tabela1 = read.csv("dados_parte1.csv")
tabela2 = read.csv("dados_parte2.csv")

# dando o mesmo nome às colunas
colnames(tabela1) = c("ID","Notas")
colnames(tabela2)[2] = "Notas"

tabela1
tabela2
```


### Bind Rows

Adiciona as linhas da tabela 2 à tabela 1.

```{r}
bind_rows(tabela1, tabela2)
```

### Bind Columns

Adiciona as colunas da tabela 2 à tabela 1.

```{r}
bind_cols(tabela1, tabela2)
```