---
title: "Atividade Prática 7"
author: "Elton Dantas de Oliveira Mesquita"
output:
  html_document:
    theme: readable
    highlight: breezedark
    toc: true
    toc_depth: 5
    toc_float:
      collapsed: false
      smooth_scroll: false
---

```{r setup, include=FALSE}
knitr::opts_chunk$set(echo = TRUE,message = FALSE,warning = FALSE)
```

## Bacias hidrográficas do estado da Paraíba

Variáveis:

- Bacia: as bacias hidrográficas do estado da Paraíba;
- n: número de reservatórios em cada bacia;
- CapacInstal: volume de água atual em cada bacia;
- PercCapacTotal: o percentual em relação à capacidade total de cada bacia.

Maiores informações: <a href="http://www.aesa.pb.gov.br/aesa-website/wp-content/uploads/2016/11/PE_02.pdf" target="_blank">AESA</a>

### Pacotes
```{r}
#install.packages("tidyverse")
#install.packages("data.table")
library(tidyverse)
library(data.table)
```

### 1. Importando e tratando os dados
```{r}
dados = read_csv("AESA.csv")


dados = dados %>%
  rename(VolumeAtual = `Volume Atual (m³)`,
         VolumeTotal = `Volume total (%)`,
         CapacMaxima = `Capac. Máxima (m³)`) %>%
  mutate(VolumeAtual = str_remove_all(VolumeAtual,"\\."),
         CapacMaxima = str_remove_all(CapacMaxima,"\\."),
         VolumeTotal = str_replace_all(VolumeTotal,",",".")) %>% 
  mutate(CapacMaxima = as.numeric(CapacMaxima),
         VolumeAtual = as.numeric(VolumeAtual),
         VolumeTotal = as.numeric(VolumeTotal))

dados
```


### 2. Montando tabela
```{r}
AESA = dados %>%
  group_by(Bacia) %>%
  summarise(n = n(),
            CapacInstal = sum(VolumeAtual),
            PercCapacTotal = sum(VolumeAtual)/sum(CapacMaxima) * 100)

AESA
```


### 3. Exportando a tabela
```{r}
fwrite(AESA,"bacias_PB.csv")
```



